【裁判字號】    97,消債更,628
【裁判日期】    971205
【裁判案由】    更生
【裁判全文】
臺灣桃園地方法院民事裁定           97年度消債更字第628號
聲  請  人
即  債務人  甲○○
上列當事人因消費者債務清理事件聲請更生，本院裁定如下：
    主  文
債務人甲○○自中華民國九十七年十二月五日上午十二時起開始
更生程序。命司法事務官進行本件更生程序。
    理  由
一、按法院開始更生程序之裁定，應載明其年、月、日、時，並
    即時發生效力。次按法院裁定開始更生或清算程序後，得命
    司法事務官，進行更生或清算程序，必要時，得選任律師、
    會計師或其他適當之自然人或法人一人為監督人或管理人。
    消費者債務清理條例第45條第1 項、第16條第1 項分別定有
    明文。
二、本件聲請意旨略以：聲請人即債務人有不能清償債務情事，
    且無擔保或無優先權之債務總額未逾新台幣（下同）1,200
    萬元，復未經法院裁定開始清算程序或宣告破產，於本條例
    施行後，曾以書面向最大債權金融機構台北富邦商業銀行股
    份有限公司（下稱台北富邦商銀）請求共同協商債務清償方
    案而不成立。茲因聲請人每月薪資約23,000元，除負擔個人
    開支外，尚須負擔兩名子女之保母及安親班費用合計已達19
    ,500 元 ，故無法承擔債權人提供之還款條件，爰依法聲請
    更生等語。
三、經查：
  (一)聲請人所主張之上開事實，業據其提出財團法人金融聯合徵
    信中心當事人綜合信用報告、聲請人本人戶籍謄本、前置協
    商不成立通知書、歸戶財產查詢清單、存摺交易明細、財政
    部臺灣省北區國稅局95年、96年度綜合所得稅各類所得資料
    清單、水電費帳單等為證，經核與其陳述相符，堪信為真實
    。
  (二)按債務人對於金融機構因消費借貸、自用住宅借款、信用卡
    或現金卡契約而負債務，其法律關係較單純明確，金融機構
    並已訂有債務協商機制，如能協商成立，債務人或不須依本
    條例聲請更生或清算，可疏減法院負擔，有效分配司法資源
    。故為使債務人得自主解決其債務，故明定債務人對於金融
    機構因消費借貸、自用住宅借款、信用卡或現金卡契約而負
    債務之情形，採行協商前置主義（本條例第151 條立法意旨
    足資參照）。本條例係於民國96年7 月11日公布，並自公布
    日後9個月即97年4月11日施行，聲請人於本條例施行後於97
    年6月向最大債權金融機構台北富邦商銀請求共同協商而未
    成立在案。是聲請人既已與其最大債權金融機構請求協商債
    務清理方案而未成立，已符本條例第151條第1項協商前置主
    義之立法意旨相符。此外，又查無聲請人有消費者債務清理
    條第6條第3項、第8條或第46條各款所定駁回更生聲請之事
    由存在，則聲請人聲請更生，洵屬有據，並依首揭規定命司
    法事務官進行本件更生程序。
四、爰裁定如主文。
中    華    民    國    97    年    12    月    5    日
                  民事第一庭    法  官  范明達
上為正本係照原本作成。
本件不得抗告。
中    華    民    國    97    年    12    月    5    日
                                書記官  張豐松


司法院資訊處製作；財團法人民間司法改革基金會備份。
